【裁判字號】    98,撤緩,47
【裁判日期】    981130
【裁判案由】    聲請撤銷緩刑
【裁判全文】
臺灣苗栗地方法院刑事裁定              97年度撤緩字第47號
聲  請  人  臺灣苗栗地方法院檢察署檢察官
受  刑  人  甲○○
                    國民身分證.
上列聲請人因受刑人犯幫助詐欺案件，聲請撤銷緩刑之宣告（98
年度執聲字第743 號），本院裁定如下：
    主    文
甲○○之緩刑宣告撤銷。
    理    由
一、聲請意旨略稱：受刑人甲○○前因犯幫助詐欺案件，經本院
    於民國98年4 月29日以98年度易字第104 號刑事判決判處有
    期徒刑4 月，如易科罰金，以新臺幣1,000 元折算1 日，緩
    刑2年，並於98年5 月22日確定【緩刑期滿日為100 年5 月2
    1 日】；另應依調解筆錄所載內容，受刑人應分別向被害人
    張恆豪、簡佩鈺、陳虹汝、李韋樺、廖德貴、曹嘉玲、李學
    欣支付財產上之損害賠償。惟據被害人張恆豪、簡佩鈺、陳
    虹汝、曹嘉玲、李學欣等5 人具狀陳報，略以：甲○○於98
    年3 月25日當庭釋放並限制住居，本應於98年4 月26日前支
    付賠償金予被害人張恆豪、簡佩鈺、陳虹汝、李韋樺、廖德
    貴；又應依98年4 月15日成立之調解筆錄，於98年5 月15日
    前支付予被害人曹嘉玲、李學欣並給付完畢，至今已逾履行
    期限5 月，受刑人竟分文未付，經以電話聯繫催繳，卻仍置
    之不理等，核上開被害人聲請狀所述事項，認其聲請尚非無
    理由，又經臺灣苗栗地方法院檢察署傳喚受刑人於98年6 月
    25日、8 月5 日及9 月24日到庭說明賠償金履行情形並提出
    相關證明，受刑人卻始終拒不到案；綜上，受刑人明知按照
    本院上開判決，應依限支付各被害人財產上之損害賠償，惟
    受刑人竟拒不給付，毫無誠意解決，核其所為違反原判決所
    定負擔情節重大，足認原宣告之緩刑難收預期之效果，爰依
    刑法第75條之1 第1 項第4 款及刑事訴訟法第476 條規定，
    聲請將上述緩刑之宣告，予以撤銷等語。
二、按「受緩刑之宣告而有下列情形之一，足認原宣告之緩刑難
    收其預期效果，而有執行刑罰之必要者，得撤銷其宣告：一
    、緩刑前因故意犯他罪，而在緩刑期內受得易科罰金之有期
    徒刑、拘役或罰金之宣告確定者。二、緩刑期內因故意犯他
    罪，而在緩刑期內受得易科罰金之有期徒刑、拘役或罰金之
    宣告確定者。三、緩刑期內因過失更犯罪，而在緩刑期內受
    有期徒刑之宣告確定者。四、違反第74條第2 項第1 款至第
    8 款所定負擔情節重大者。」復為刑法第75條之1 第1 項所
    明定。
三、次按刑法第75條之1 第1 項之立法意旨略以：關於緩刑之撤
    銷，現行法第75條第1 項固已設有兩款應撤銷緩刑之原因；
    至得撤銷緩刑之原因，則僅於保安處分章內第93條第3 項與
    撤銷假釋合併加以規定，體例上不相連貫，實用上亦欠彈性
    。爰參酌德國及奧地利現行立法例增訂得撤銷之原因，其中
    現行關於緩刑前或緩刑期間故意犯他罪，而在緩刑期內受得
    易科罰金之有期徒刑之宣告者，列為應撤銷緩刑之事由，因
    認過於嚴苛，而排除第75條應撤銷緩刑之事由，移列至得撤
    銷緩刑事由，俾使「法官依被告再犯情節，而裁量是否撤銷
    先前緩刑之宣告」。又本條採用裁量撤銷主義，賦與法院撤
    銷與否之權限，特於第1 項規定實質要件為「足認原宣告之
    緩刑難收其預期效果，而有執行刑罰之必要」，供作審認之
    標準。亦即於上揭「得」撤銷緩刑之情形，法院應依職權本
    於合目的性之裁量，妥適審酌受刑人所犯前後數罪間，關於
    法益侵害之性質、再犯之原因、違反法規範之情節是否重大
    、被告主觀犯意所顯現之惡性及其反社會性等情，是否已使
    前案原為促使惡性輕微之被告或偶發犯、初犯改過自新而宣
    告之緩刑，已難收其預期之效果，而確有執行刑罰之必要，
    此與刑法第75條第1 項所定二款要件有一具備，即毋庸再行
    審酌其他情狀，應逕予撤銷緩刑之情形不同，合先敘明。
四、經查：
（一）受刑人甲○○前因犯幫助詐欺罪，經本院於98年4 月29日
      以98年度易字第104 號判決判處有期徒刑4 月，如易科罰
      金，以新臺幣1,000 元折算1 日，緩刑2 年，並按上開判
      決所附附件一、二之調解筆錄所載內容，分別向被害人張
      恆豪、簡佩鈺、陳虹汝、李韋樺、廖德貴、曹嘉玲、李學
      欣支付財產上之損害賠償，案於98年5 月22日確定在案等
      情，有本院98年度易字第104 號判決及臺灣高等法院被告
      前案紀錄表各1 份附卷可稽。是受刑人受緩刑宣告，並經
      本院命向被害人張恆豪等人支付損害賠償，堪以認定。
（二）又受刑人迄今均未依調解筆錄內容所載，向被害人張恆豪
      、簡佩鈺、陳虹汝、李韋樺、廖德貴、曹嘉玲、李學欣等
      人還款等情，業據被害人張恆豪、簡佩鈺、陳虹汝、曹嘉
      玲、李學欣等人向聲請人具狀陳報，略以：「甲○○於98
      年3 月25日當庭釋放並限制住居，本應於98年4 月26日前
      支付賠償金予被害人張恆豪、簡佩鈺、陳虹汝、李韋樺、
      廖德貴；又應依98年4 月15日成立之調解筆錄，於98年5
      月15日前支付予被害人曹嘉玲、李學欣並給付完畢，至今
      已逾履行期限5 月，受刑人竟分文未付，經以電話、簡訊
      聯繫催繳，卻仍置之不理，受刑人毫無悔意，爰將上開情
      事陳報，聲請撤銷其緩刑宣告」等語，有撤銷緩刑宣告聲
      請書5 份附卷可稽，足認受刑人確實未依調解筆錄履行。
      聲請人復通知受刑人於98年6 月25日、8 月5 日、9 月24
      日到庭說明賠償金履行情形，受刑人均已合法收受上開通
      知，惟迄今仍未履行乙節，亦有上開送達證書各1 份在卷
      可參。
（三）本院審酌受刑人因與被害人等調解成立後，卻未依約按時
      履行和解條件，而上開財產上賠償既為法院對於受刑人宣
      告緩刑之重要參考，受刑人竟置之不理，影響被害人之權
      益甚鉅，足認被告違反刑法第74條第2 項第3 款所定負擔
      ，其違反之情節應屬重大，原宣告之緩刑難收其預期效果
      ，而有執行刑罰之必要，符合刑法第75條之1 第1 項第4
      款之規定，爰撤銷其緩刑之宣告。
五、依刑事訴訟法第476 條，裁定如主文。
中    華    民    國    98    年    11    月    30    日
                  刑事第一庭  法  官  周靜妮
上正本證明與原本無異。
如不服本裁定，應於送達後5 日內，向本院提出抗告狀。
                              書記官  巫  穎
中    華    民    國    98    年    11    月    30    日


司法院資訊處製作；財團法人民間司法改革基金會備份。
